【裁判字號】    99,易,854
【裁判日期】    990420
【裁判案由】    傷害
【裁判全文】
臺灣臺中地方法院刑事判決               99年度易字第854號
公 訴 人  臺灣臺中地方法院檢察署檢察官
被    告  丁○○
          丙○○
          戊○○
上列被告因傷害案件，經檢察官提起公訴（98年度偵字第13532
號），被告就被訴事實為有罪之陳述，經本院告知簡式審判程序
之旨，並聽取當事人之意見後，裁定改以簡式審判程序審理，判
決如下：
    主    文
丁○○、丙○○、戊○○共同犯傷害罪，各處拘役拾日，如易科
罰金，均以新臺幣壹仟元折算壹日。均緩刑貳年。
    犯罪事實及理由
一、犯罪事實：
    丁○○、丁○○之胞弟丙○○、丁○○之子戊○○與乙○○
    均是鄰居，民國98年4 月4 日下午1 時45分許，因丙○○之
    妻王雪合欲在住家臺中縣太平市○○里○○路○ 段19巷9 號
    對面乙○○所有之房屋圍牆上晾鞋（該乙○○所有之房屋已
    出租予他人，門牌非23號）（起訴書認王雪合欲在乙○○位
    於23號之門前圍牆晾鞋，容屬誤會，應予更正），引起乙○○不滿，丁○○、丙○○、戊○○（下稱丁○○3 人）即與
    乙○○發生爭執，丁○○等3 人遂共同基於傷害人身體之犯
    意，先由丁○○揮拳毆打乙○○之臉部後，丁○○等3 人即
    與乙○○相互拉扯，並毆打乙○○，致乙○○倒地受有臉、
    頸部、左手肘、背部、右上臂擦挫傷、口腔內擦傷、右手擦
    傷及頭暈之傷害（至丙○○告訴乙○○以腳踢其左膝，致其
    受有左髕骨骨折之傷害部分，業據丙○○於99年4 月6 日本
    院審理時當庭撤回告訴在案，此部分另為公訴不受理判決）
    。
二、證據名稱：
  (一)被告3人於本院之自白。
  (二)被告3人於警詢及偵查時之供述。
  (三)告訴人乙○○之指述。
  (四)證人王雪合於警詢及偵查中之證述。
  (五)證人黃淑芬於警詢及偵查中之證述。
  (六)證人即告訴人乙○○之妻葉秋菊於偵查中之證述。
  (七)財團法人慈濟綜合醫院臺中分院診斷證明書影本1 份。
三、量刑之理由：
    審酌被告3 人與乙○○均為鄰居，卻未秉持和平理性之態度
    ，處理日常生活之摩擦糾紛，僅因細故即與乙○○發生拉扯
    毆打情事，並致乙○○身體受有傷害，行為自屬可議。惟兼
    衡被告3 人犯後始終釋出善意，希望與乙○○和解息訟，顯
    具有悔意，嗣並於本院審理時，由被告丙○○撤回對乙○○
    之傷害告訴，且被告3 人於本院審理時更均已坦承犯行，犯
    後態度尚佳；乙○○於本院審理時亦已陳明希望法院輕判被
    告3 人，對給予被告3 人緩刑之宣告無意見等語（見本院卷
    第27頁）；暨被告等犯罪之動機、目的、手段、品行、生活
    狀況、智識程度等一切情狀，分別量處如主文所示之刑，並
    均諭知易科罰金之折算標準。又被告3 人均未曾因故意犯罪
    受有期徒刑以上刑之宣告，有臺灣高等法院被告前案紀錄表
    在卷足憑，渠等因一時失慮致為本件犯行，信其經此偵審程
    序之教訓後，當能知所警惕，而無再犯之虞，本院因認對被
    告3 人所宣告之刑，以暫不執行為適當，爰均併予宣告緩刑
    2 年，以勵自新。
四、應適用之法條：
  (一)刑事訴訟法第273 條之1 第1 項、第299 條第1 項前段、第
    310 條之2 、第454 條第1 、2 項。
  (二)刑法第28條、第277 條第1 項、第41條第1 項前段、第74條
    第1 項第1 款。
  (三)刑法施行法第1條之1。
本案經檢察官甲○○到庭執行職務。
中    華    民    國    99    年    4    月    20    日
                  刑事第二庭  法  官  黃佩韻
以上正本證明與原本無異。
如不服本判決，應於收受判決後10日內向本院提出上訴書狀，並
應敘述具體理由。其未敘述上訴理由者，應於上訴期間屆滿後20
日內向本院補提理由書（均須按他造當事人之人數附繕本）「切
勿逕送上級法院」。告訴人或被害人如對本判決不服者，應具備
理由請求檢察官上訴，其上訴期間之計算係以檢察官收受判決正
本之日期為準。
                              書記官  林柏名
中    華    民    國    99    年    4    月    20    日
附錄本案論罪科刑法條全文
刑法第277條第1項：
傷害人之身體或健康者，處3 年以下有期徒刑、拘役或1,000 元
以下罰金。

司法院資訊處製作；財團法人民間司法改革基金會備份。
